【裁判字號】    97,交聲,792
【裁判日期】    980224
【裁判案由】    交管條例聲異
【裁判全文】
臺灣板橋地方法院交通事件裁定         97年度交聲字第792號
原處分機關  交通部公路總局臺北區監理所板橋監理站
異  議  人
即受處分人  甲○○
上列異議人因違反道路交通管理處罰條例案件，對於交通部公路
總局臺北區監理所板橋監理站於民國97年2 月14日以板監裁字第
裁41-C00000000號違反道路交通管理事件裁決書所為之處分，聲
明異議，本院裁定如下：
    主  文
異議駁回。
    理  由
一、異議意旨略以：異議人於民國97年2 月12日22時許，為警舉
    發酒後駕車，異議人不服，於97年3 月4 日向原處分機關提
    出申訴，板橋監理站於97年3 月10日以北監板四字第097200
    1315號函發文予板橋分局「得於15日內回覆本站，以做為裁
    罰憑據」，如一般民眾因違規被舉發，得於收到罰單後15日
    內提出申訴，或繳完罰款20日內提出申訴，一旦日期已過就
    已定案，不得再申訴，基於公平、對等，舉發單位若未於主
    管機關板橋監理站所規定時間內提出說明，即視同承認申訴
    人所申訴之內容；板橋分局所附經濟部標準檢驗局檢定合格
    證書，雖以一年為有效期間，然使用次數達1000次即自行作
    廢，若以每日200 次計算，自96年10月24日至舉發日97年2
    月12日，遠遠超過1000次以上，板橋分局未做說明，爰依法
    聲明異議云云。
二、按汽車駕駛人有飲用酒類或其他類似物後其吐氣所含酒精濃
    度超過每公升○‧二五毫克或血液中酒精濃度超過百分之○
    ‧○五以上之情形者，不得駕車；又汽車駕駛人，駕駛汽車
    經測試檢定有酒精濃度超過規定標準之情形者，處新臺幣一
    萬五千元以上六萬元以下罰鍰，並當場移置保管該汽車及吊
    扣其駕駛執照一年；因而肇事致人受傷者，並吊扣其駕駛執
    照二年；致人重傷或死亡者，吊銷其駕駛執照，並不得再考
    領，道路交通安全規則第114 條第2 款、道路交通管理處罰
    條例第35條第1 項第1 款分別定有明文。又按汽車駕駛人，
    有第三十五條第一項規定之情形者，應接受道路交通安全講
    習，亦為道路交通管理處罰條例第24條第1 項第2 款所明定
    。
三、經查：
  (一)本件異議人即受處分人甲○○於民國97年2 月12日22時許，
    駕駛車牌號碼QRQ-811 號輕型機車，行經臺北縣板橋市浮洲
    橋時，為警攔查並實施呼氣酒精濃度測試後，其呼氣所含酒
    精濃度為每公升0.45毫克，超過每公升0.25毫克之標準值，
    經警以異議人酒後駕車酒精濃度超過規定標準之違規事實，
    經臺北縣政府警察局板橋交通分隊員警當場製單舉發，異議
    人於97年2 月14日到案，原處分機關於97年2 月14日以板監
    裁字第裁41-C00000000號違反道路交通管理事件裁決書，依
    道路交通管理處罰條例第35條第1 項第1 款之規定，裁處異
    議人甲○○罰鍰新臺幣三萬元，並吊扣駕駛執照12個月，施
    以道安講習，異議人於同日收受該裁決書，於97年3 月4 日
    提出申訴表示不服等情，有上開裁決書、送達證書影本、臺
    北縣政府警察局舉發違反道路交通管理事件通知單影本、酒
    精測定紀錄表等在卷可稽。
  (二)查異議人甲○○於97年3 月4 日提出申訴後，原處分機關交
    通部公路總局臺北區監理所板橋監理站於97年3 月10日以北
    監板四字第0972001315號函請原舉發單位臺北縣政府警察局
    板橋分局就異議人甲○○所述情節及違規當時情形查處逕覆
    異議人，有該函文影本一件在卷可按。然該函文內容並無要
    求板橋分局「得於15日內回覆本站，以做為裁罰憑據」，而
    是將該函副本抄送異議人甲○○，告知「台端之申訴案已函
    請原舉發單位查證中，查處後若違規屬實，請於收受該舉發
    單位臺北縣政府警察局板橋分局函覆後15日內，依函覆內容
    自動向本站辦理，以免逾期加重處罰」。異議人甲○○誤解
    原處分機關該函文意旨，謂原處分機關是要求板橋分局「得
    於15日內回覆本站，以做為裁罰憑據」，進而謂舉發單位若
    未於原處分機關所規定時間內提出說明，即視同承認其所申
    訴之內容云云，殊不足取。
  (三)又依卷附臺北縣政府警察局板橋交通分隊員警於97年2 月12
    日22時許對異議人甲○○施以呼氣酒精濃度測試之酒精測定
    紀錄表，紀錄表上載明執勤員警當時使用之呼氣酒精測試器
    器號為050277，而該呼氣酒精測試器甫於96年10月23日經經
    濟部標準檢驗局檢定合格，有效期限為一年，但檢定合格有
    效期間內達1000次者，亦視同屆滿檢定合格有效期間，此有
    經濟部標準檢驗局檢定合格證書影本一份附卷可稽。又酒精
    測定紀錄表上亦載明「0263」，即係該測試器自96年10月23
    日檢定合格後之第263 次測試，從而，異議人甲○○於97年
    2 月12日22時許接受呼氣酒精濃度測試時，執勤員警使用之
    呼氣酒精測試器，業經檢定合格且仍在有效期間內，至為明
    確。異議人甲○○憑空謂：若以每日200 次計算，自96年10
    月23日至舉發日97年2 月12日，遠遠超過1000次以上云云，
    毫無所據。是異議人甲○○上揭所辯要不足採，其於前揭時
    、地酒後駕車酒精濃度超過規定標準之違規事實，洵堪認定
    ，是原處分機關據以援引上開規定，依違反道路交通管理事
    件統一裁罰基準表裁處異議人即受處分人甲○○罰鍰新臺幣
    三萬元，並吊扣駕駛執照12個月，施以道安講習，於法並無
    違誤，本件異議為無理由，應予駁回。
據上論斷，應依道路交通管理處罰條例第87條第2 項，道路交通
案件處理辦法第19條，裁定如主文。
中    華    民    國    98    年    2     月    24    日
                        交通法庭  法  官  戴嘉清
以上正本證明與原本無異
如不服本裁定應於送達後5 日內向本院提出抗告狀
                                  書記官  廖貞音
中    華    民    國    98    年    2     月    24    日


司法院資訊處製作；財團法人民間司法改革基金會備份。
